# 求助陈老师，经济责任审计中任期初报表的确认（处置子公司）

提问人：hao198692 时间：2019-11-26 06:30:23
背景：
① 离任审计期间： 2017 年 9 月至 2019 年 1 月。②基准日 2016 年 4月 30 日评估报告， 2016 年 12 月 7 日出具评估报告， 2017 年 11 月签订处置子公司（股权转让协议），转让款 11 月收到，工商 11 月变更。
③2016 年年审未处置持股 51% 子公司， 2017 年年审未合并本年 11 月处置的 51% 子公司（1-11 月利润表确定未并表），合并收入仅仅是两家100%+ 本部的收入之和。
困惑：
① 评估报告是否有效？ 1 年有效期。
② 年审未并表是否有问题？企业解释说，他们有协议约定这部分净利润归属少数股东，可以？？
关于困惑 ②我认为并表有问题，协议不能替代会计准则的问题。
③要编制出合理的 2017 年 9 月的合并资产负债表和利润表，要怎么入手。
关于困惑 ③，我的理解如下：
1-9月转让子公司的利润表并入，按照正常的处置子公司操作，但是会导致和审计报告结果不一致，毕竟我们仅仅是离任审计。
不知道陈老师和大家有什么更好的解决办法。
④ 这种情况会导致未分配利润和净利润不勾稽吗？

回答人：chenyiwei
虽然审计的目的是离任经济责任审计，但被审计的财务报表同样是按照企业会计准则编制的，应在所有重大方面符合企业会计准则的规定。对已发现的合并报表范围遗漏的错报，仍应建议更正。
处置子公司如何编制合并报表的问题，版面上有很多讨论，不应导致合并报表层面的基本勾稽关系被破坏。